【裁判字號】    95,易,1654
【裁判日期】    951219
【裁判案由】    竊盜
【裁判全文】
臺灣臺中地方法院刑事判決              95年度易字第1654號
公  訴  人  臺灣臺中地方法院檢察署檢察官
被      告  乙○○
                    （另案在監執行）
上列被告因竊盜案件，經檢察官提起公訴（95年度偵字第10224號）
，本院合議庭裁定由受命法官獨任行簡式審判程序，判決如下：
    主    文
乙○○攜帶兇器踰越牆垣竊盜，處有期徒刑壹年。
    犯罪事實
一、乙○○於民國（下同）九十五年二月二日下午三時許至四時
    許之間之某時，在台中縣霧峰鄉○○村○○鄰○○街五十一
    號旁之空屋內找到不詳姓名之人所有之客觀上足以傷害人之
    生命、身體，可資作為兇器使用之鐵鏟一把並拾得不詳姓名
    之人所有之手套二只，踰越台中縣霧峰鄉○○村○○鄰○○
    街五十一號之牆垣，至頂樓以上開鐵槌撬開上址之鐵門，另
    徒手將該屋屋主甲○○之門栓破壞後（毀損、侵人住宅部分
    均未據提出告訴）侵入該屋，竊取甲○○所有之現金新台幣
    四千多元、甲○○之配偶所有之安泰銀行信用卡、玉山銀行
    信用卡、中國信託信用卡各一張、安泰銀行之提款卡一張、
    台灣大哥大Ａ+卡一張、ＢＥＮＱ手機一支（含其內甲○○
    之妻租用之0000000000號ＳＩＭ卡一張）得逞後
    ，於當日將除現金以外之其餘物品丟棄於隔壁之空屋廁所內
    ，嗣屋主甲○○查覺失竊後報警，經警於上開遺留現場之手
    套上採得乙○○之指紋而查悉上情。
二、案經台中縣警察局霧峰分局移送臺灣臺中地方法院檢察署檢
    察官偵查起訴。
    理    由
一、上開事實，業據被告乙○○於偵審中坦承不諱，並有採得其
    指紋之手套二只扣案可稽，該手套內採得之指紋一枚為被告
    乙○○所有，亦有內政部警政署刑事警察局九十五年三月九
    日刑紋字第０九五００三五二七七號鑑驗書一份、現場照片
    五十三紙在卷可憑，此外復經被害人甲○○於警詢中指訴歷
    歷，堪信被告之自白與事實相符，事證明確，被告犯行堪以
    認定。
二、刑法及刑法施行法業於九十四年二月二日經總統以華總一義
    字第○九四○○○一四九○一號令修正公布，並於九十五年
    七月一日施行。按行為後法律有變更者，適用行為時之法律
    ，但行為後之法律有利於行為人者，適用最有利於行為人之
    法律，現行刑法第二條第一項定有明文。此條規定乃與刑法
    第一條罪刑法定主義契合，而貫徹法律禁止溯及既往原則，
    係規範行為後法律變更所生新舊法律比較適用之準據法，是
    刑法第二條本身雖經修正，但刑法第二條既屬適用法律之準
    據法，本身尚無比較新舊法之問題，應一律適用裁判時之現
    行刑法第二條規定以決定適用之刑罰法律，先予辨明。又以
    本次刑法修正之比較新舊法，應就罪刑有關之共犯、未遂犯
    、想像競合犯、牽連犯、連續犯、結合犯，以及累犯加重、
    自首減輕暨其他法定加減原因（如身分加減）與加減例等一
    切情形，本於統一性及整體性原則，綜其全部罪刑之結果而
    為比較，亦有最高法院九十五年度第八次刑庭會議決議可資
    參照。查本案被告乙○○於九十一年四月二十九日因竊盜案
    件經本院判處有期徒刑七月確定，且於九十一年七月十一日
    因違反麻醉藥品管理條例案件經本院判處有期徒刑四月確定
    ，再於九十一年九月十七日因違反麻醉藥品管理條例案件經
    本院判處有期徒刑十一月確定，嗣經本院裁定定應執行刑為
    有期徒刑一年八月確定，於九十三年十一月六日執行完畢，
    其於有期徒刑執行完畢後再故意犯本件有期徒刑以上之罪，
    不論依修正前之刑法第四十七條，或修正後之刑法第四十七
    條第一項規定，均構成累犯，新法既非較有利於被告，仍應
    依修正後刑法第二條第一項前段之規定，適用行為時即修正
    前刑法第四十七條規定論以累犯。
三、核被告所為係犯刑法第三百二十一條第一項第二、三款之踰
    越牆垣、攜帶兇器竊盜罪。（鏟子係鐵製長型之工具，客觀
    上足以傷害人之生命、身體，足資作為兇器使用，公訴人漏
    載同條第三款之規定，容有未洽，惟起訴法條均為刑法第三
    百二十一條第一項之加重竊盜罪，無庸變更起訴法條），被
    告有上開前科紀錄，有台灣高等法院被告前案紀錄表一份在
    卷可憑，其於有期徒刑執行完畢後之五年之內再犯本件有期
    徒刑以上之罪，為累犯，依法加重其刑。爰審酌被告素行不
    良，以踰越女兒牆、破壞他人物安全設備之方式侵入住宅行
    竊，竊取之財物價值固然不多，但造成被害人對居住安全之
    疑慮甚於財物之損失，犯後業經坦承犯行，態度尚稱良好等
    一切情狀，量處如主文所示之刑。
據上論斷，依刑事訴訟法第二百七十三條之一第一項、第二百九
十九條第一項前段，刑法第二條第一項前段、第三百二十一條第
一項第二款、第三款，修正前刑法第四十七條，判決如主文。
中    華    民    國    95    年    12    月    19    日
                  刑事第十五庭  法  官  陳如玲
上正本證明與原本無異。
如不服本判決，應於送達後十日內向本院提出上訴狀（須附繕
本），上訴於台灣高等法院台中分院。
                                書記官  楊賀傑
中    華    民    國    95    年    12    月    19    日
附錄論罪科刑法條中華民國刑法第321條
（加重竊盜罪）
犯竊盜罪而有左列情形之一者，處6月以上、5年以下有期徒刑：
一於夜間侵入住宅或有人居住之建築物、船艦或隱匿其內而犯之
者。
二  毀越門扇、牆垣或其他安全設備而犯之者。
三  攜帶兇器而犯之者。
四  結夥三人以上而犯之者。
五  乘火災、水災或其他災害之際而犯之者。
六  在車站或埠頭而犯之者。
前項之未遂犯罰之。


司法院資訊處製作；財團法人民間司法改革基金會備份。
